【裁判字號】    88,易,3931
【裁判日期】    890327
【裁判案由】    竊盜等
【裁判全文】
臺灣板橋地方法院刑事判決                        八十八年度易字第三九三一號
    公  訴  人  臺灣板橋地方法院檢察署檢察官
    被      告  乙○○
右列被告因竊盜等案件，經檢察官提起公訴（臺灣板橋地方法院檢察署八十八年度偵
字第一九五三七號），及移送併案審理（臺灣士林地方法院檢察署八十八年度偵字第
一一二六六號），本院判決如左：
    主  文
乙○○連續竊盜，累犯，處有期徒刑壹年貳月。
    事  實
一、乙○○前因違反麻醉藥品管理條例案件，經臺灣臺北地方法院判處有期徒刑八月
    確定，於民國八十七年十月十八日縮短刑期執行完畢。猶不知悔改，基於概括犯
    意，意圖為自己不法之所有，自八十八年八月間起至十月二十五日止，先後為左
    列之竊盜與以不正方法由自動付款設備取得他人財物之犯行，得手後均留供己用
    ：
（一）乙○○於八十八年八月六日上午七時許，在臺北縣中和市○○路二七八巷十六
    弄口，看到丁○○所有之ＨＦ－九九四九號自用小客車鑰匙未拔停在上址，認有
    機可乘，即將該車開走，竊得該車。
（二）乙○○繼於八十八年八月六日下午二時許，在臺北縣林口鄉高峰百貨旁，見甲○○將所騎乘之ＱＷＷ－一二八號機車停在上址，認有機可乘，即以不詳方法將
    該機車座墊掀開，自座墊下之置物箱竊得甲○○丈夫李蔡清標、甲○○表弟李供
    揚的國民身份證各一枚；甲○○之機車駕駛執照一枚；甲○○丈夫李蔡清標所有
    之臺北縣林口鄉農會提款卡一枚、上開農會之存摺一本；甲○○、李蔡清標與渠
    等小孩李美菱、李祐龍所有之全民健康保險卡各一枚；甲○○所有之臺北縣林口
    鄉農會、臺灣銀行林口分行、郵局之存摺各一本；甲○○、甲○○之表弟李供揚
    之印章各一個；甲○○之丈夫李蔡清標之印章二個；甲○○所有面額新臺幣（下
    同）八萬元之支票一張；鑰匙三支；現金二萬餘元等物。乙○○竊得前開甲○○
    丈夫李蔡清標所有之臺北縣林口鄉農會提款卡一枚後，因密碼係與提款卡放在一
    起，故乙○○即於同日持該提款卡，至臺北縣林口鄉不詳處所提款機之自動付款
    設備，接續鍵入所獲知之正確密碼二次，使提款機之識別系統對其真正持卡人之
    識別陷於錯誤，而分別每次支付乙○○二萬元，乙○○即以此不正方法詐領李蔡
    清標於臺北縣林口鄉農會之存款計四萬元。
（三）乙○○再於八十八年八月十一日上午八時許，在臺北縣新莊市○○路、八德路
    口，見戊○○將所騎乘之ＲＹＡ－三一二號（起訴書誤繕為一二八號）機車停在
    上址，認有機可乘，即以不詳方法將該機車座墊掀開，自座墊下之置物箱竊得戊○○所有之提款卡六枚；信用卡五枚；行動電話、呼叫器各一個；身分證、行車
    執照、駕駛執照、健保卡、保險卡各一枚；鑰匙七支；眼鏡、梳子各一枚；現金
    五千元。
（四）乙○○復於八十八年八月十六日下午九時許，在臺北縣三重市重新橋下，見庚○○將所騎之ＡＸＸ－三八六號機車停在上址，認有機可乘，即以不詳方法將該
    機車座墊掀開，自座墊下之置物箱竊得庚○○所有之身分證、印章、金融卡各一
    枚；行動電話一支；汽機車駕駛執照、機車行車執照各一枚；現金一千四百元等
    物。
（五）乙○○再於八十八年十月二十五日下午六時許，在臺北市內湖區○○○路○段
    ，見停放在上址懸掛ＫＧＯ－０九０號之車牌，但機車車身實際之車牌號碼係Ｌ
    ＯＱ－七五七號之鑰匙未取下（按ＫＧＯ－０九０號之機車係丙○○所有，於八
    十八年十月二十五日下午一時許，在臺北市○○區○○路失竊；又ＬＯＱ－七五
    七號機車係己○○所有，於八十八年十月二十二日下午七時許，在臺北縣汐止市
    ○○路一六０號前失竊，上開二部機車應係不詳姓名人氏所竊得後，擅將ＫＧＯ
    －０九０號之車牌懸掛在ＬＯＱ－七五七號機車車身上），即騎走上開機車，竊
    得前揭機車一台。
二、嗣經警方於八十八年八月十八日凌晨一時許，在臺北縣三重市重新橋下，查獲乙○○坐在前揭所竊得之ＨＦ－九九四九號自用小客車內，並在車內扣得乙○○所
    竊得之部分物品。經警將之解送臺灣板橋地方法院檢察署檢察官飭回後，又於事
    實欄一（五）所載時地犯下該等竊盜犯行，嗣乙○○於八十八年十月二十九日下
    午一時三十分許，騎乘懸掛ＫＧＯ－０九０號之車牌，但機車車身實際之車牌號
    碼係ＬＯＱ－七五七號之機車行經臺北縣中和市○○路三六六巷內，為警當場查
    獲。
三、案經臺北縣警察局移送臺灣板橋地方法院檢察署檢察官偵查起訴；暨臺北市政府
    警察局文山第一分局報告臺灣士林地方法院檢察署檢察官移送併案審理。
    理  由
一、訊據被告乙○○對於右揭犯罪事實，除事實欄一（四）以外，餘均坦承不諱。至
    被告雖辯稱渠僅於事實欄一（四）所載之時地，竊得庚○○所有之行動電話一支
    、身分證一枚，並未竊得其餘物品云云，然庚○○確於機車座墊下失竊如事實欄
    一（四）所載之物品，業經庚○○於警訊中指訴稽詳（見臺灣板橋地方法院檢察
    署八十八年度偵字第一九五三七號卷第十六、十七頁），且庚○○亦已領回警方
    自被告所坐之ＨＦ－九九四九號自用小客車內，扣得部分彼所失竊之物品－身分
    證一枚、皮包一只、私章一枚、行動電話一支、金融卡一枚等物，此有臺北縣警
    察局贓物認領保管單一紙在卷可稽（見上開偵查卷第二十二頁），是被告辯稱渠
    僅竊得庚○○所有之行動電話一支、身分證一枚，並未竊得其餘物品云云，並不
    足採。再被告坦承曾為事實欄一（一）、（二）、（三）、（五）所示之犯行，
    核與被害人丁○○、甲○○、戊○○、丙○○、己○○於警訊暨本院調查時所指
    訴之情節相符，此外，復有卷附彼等所立具之臺北縣警察局贓物認領保管單多紙
    在卷可稽。事證明確，被告犯行堪以認定，應予依法論科。
二、核被告所為，係犯刑法第三百二十條第一項之竊盜罪（竊得如事實欄所載物品部
    分）；第三百三十九條之二第一項之利用自動付款設備詐欺取財罪（持竊得之李
    蔡清標所有之臺北縣林口鄉農會提款卡對自動提款機詐領款項共四萬元既遂部分
    ）。被告先後多次竊盜之犯行，時間緊接，所犯罪名與構成要件相同，顯係基於
    概括犯意反覆為之，應依連續犯規定論以一罪，並加重其刑。至被告先後二次利
    用竊得之提款卡提款共四萬元部分，因被告供稱先後二次提款之時間極為密接，
    故被告所犯刑法第三百三十九條之二第一項之利用自動付款設備詐欺罪之部分，
    應係接續犯，而非連續犯，附此敘明。被告所犯上開竊盜、利用自動付款設備詐
    欺罪之犯行，有方法結果之牽連關係，應依刑法第五十五條之規定，從一重之連
    續竊盜罪處斷。再公訴人雖未就被告所為事實欄一（五）所載之竊盜犯行起訴，
    然此未起訴部分，與已起訴之竊盜犯行部分，有連續犯裁判上一罪之關係，並經
    檢察官函請併案審理，本院爰併予審理。起訴書所載被告事實欄一（二）之竊盜
    犯行，其中被告竊得物品之名稱、數量，或有漏繕之處，應予更正如本件判決事
    實欄所載。查被告前曾有事實欄所載之犯罪科刑執行情形，有臺灣高等法院檢察
    署刑案紀錄簡覆表在卷可稽，其受有期徒刑之刑執行完畢後，五年以內再犯有期
    徒刑以上之本罪，為累犯，應依法加重其刑。爰審酌被告犯罪之動機、手段、目
    的、素行、智識程度、多次竊盜犯罪所生之損害甚鉅、犯罪後未坦承全部犯行等
    一切情狀，量處如主文所示之刑，以示懲儆。至起訴書事實欄載警方曾扣得被告
    所有之鑰匙二十一支，檢察官並聲請宣告沒收，然遍查卷證資料並無該二十一支
    鑰匙扣案之贓證物品清單，且被告供稱警方所扣得之鑰匙中（數目不詳），只有
    幾支是渠所有，其餘都是別人的，渠不曾以該等鑰匙作為犯罪工具，此外，復查
    無其他積極證據足以證明被告曾利用該等鑰匙作為犯罪工具，是檢察官聲請宣告
    沒收前開鑰匙，顯有未洽，附此敘明。
據上論斷，應依刑事訴訟法第二百九十九條第一項前段，刑法第五十六條、第三百二
十條第一項、第三百三十九條之二第一項、第五十五條、第四十七條，罰金罰鍰提高
標準條例第一條前段，判決如主文。
本案經檢察官靳開聖到庭執行職務。
中      華      民      國    八十九    年      三      月    二十七    日
                                      臺灣板橋地方法院刑事第四庭
                                          法  官  許必奇
如不服本判決應於送達後十日內向本院提出上訴狀。
附錄：刑法第三百二十條第一項、第三百三十九條之二第一項。
右正本證明與原本無異。
如不服本判決，應於判決送達後十日內向本院提出上訴狀 (應附繕本) ，上訴於
臺灣高等法院。
                                          書記官  高玉彬
中      華      民      國    八十九    年      四      月       五     日
刑法第三百二十條：
意圖為自己或第三人不法之所有，而竊取他人之動產者，為竊盜罪，處五年以下有期
徒刑、拘役或五百元以下罰金。
意圖為自己或第三人不法利益，而竊佔他人之不動產者，依前項之規定處斷。
前二項之未遂犯罰之。
刑法第三百三十九條：
意圖為自己或第三人不法之所有，以詐術使人將本人或第三人之物交付者，處五年以
下有期徒刑、拘役或科或併科一千元以下罰金。
以前項方法得財產上不法之利益或使第三人得之者亦同。
前二項之未遂犯罰之。


司法院資訊處製作；財團法人民間司法改革基金會備份。
